# 应收款链平台融资问题

提问人：扮老江湖 时间：2021-04-15 16:33:03
求助陈版：
甲公司100%持股A公司，甲公司为销售公司，A公司为产品工厂，年内A公司将产成品内部交易给甲公司后，甲公司对外销售。
2020 年公司开展了“应收款链平台融资”，主要方式是A公司（子公司）与该银行签订《应收款转让协议》，将应收账款-甲公司 100 万元（不含坏账准备）转让给某银行，主要条款：（ 1 ）转让价款 转让年利率5%（A公司实收 95 万元）；（ 2 ）权利义务 应收款转让后，受让人成为新的持有人，获得应收款的全部权利；转让人不再享有应收款的任何权利，但仍应继续履行该应收款取得时所对应交易合同约定的义务。
同时，甲公司（母公司）与该银行签订《应收款保兑协议》，主要条款：（ 1 ）保兑指为应收款到期时承兑人（本案为甲公司）的付款行为提供保兑；（ 2 ）应收款承兑时，如承兑人（甲公司）未能足额兑付应收款金额，保兑人（该银行）无条件进行差额资金垫付，垫付资金由应收款平台自动扣划至应收款持有人签约账户（实质是该银行自己账户）；（ 3 ）垫付资金自垫付之日起转为该银行向甲公司的银行借款，年利率与《应收款转让协议》的利率相同，都是5%。
请问陈版主@chenyiwei 及各位老师：上述业务，1.母公司、子公司分别应如何处理？2.子公司售出应收款，需要考虑坏账准备吗？3.子公司（A公司）售出的内部交易应收款，还能参与合并抵销吗？感谢各位！

回答人：chenyiwei
1 、对于子公司A，应关注其标的应收账款所有权上的主要风险和报酬是否已经转移。从保兑协议的条款看，是有可能转移的。如果风险和报酬已经转移，则A公司可以终止确认被转移的应收账款，差额 5 万元作为“投资收益——金融资产终止确认损益”。
2 、对于母公司甲，相当于将对子公司的应付账款替换为对该银行的短期借款。
3 、合并报表层面，站在整个集团角度，相当于从银行获得一笔融资 95 万元，到期后归还 100 万元，故合并报表层面应确认短期借款 95 万元，并在还款前的期限内计提利息支出，相应增加该项负债的账面价值，到还款日，该项负债的账面价值变为 100 万元。

提问人：扮老江湖 时间：2021-04-17 19:33:00
继续请教您：1.后续了解到，该笔“应收款”在被承兑、保兑后，就可以在平台系统内部进行转让或用于支付，所以从这个角度来看，可以终止确认。
2.该笔应收款到期后，母公司需将钱（ 100 万）存到“平台账户”，然后平台划转给有“应收款最终持有人“。请问您，母公司单体报表层面，母公司没有直接收到来自银行的款项，没有现金流，这样确认为短期借款的理由大概是什么？对于母公司单体来说，只是自己的债权人从子公司变为还钱至平台，可以这么理解吗？
3.合并报表层面的利率r,95*(1+r)=100,r=5.26%,是这样计算吗？最终到还款日 95 本金+5利息=还款金额 100 4.从合并报表角度来看，这次融资行为计入利润表的合计“付出成本”=5+5=10？
感谢您！

回答人：chenyiwei
1 、母公司没有现金流，但获得了延期付款的权利，相当于从银行获得了融资便利。 2 、合并报表层面的实际利率可以如你的第 3 点计算。 4 、是。